最高法院刑事判決　　　　　　　　　　　　　　　九十一年度台上字第五二八七號
　　上　訴　人　甲○○
　　選任辯護人　楊永成律師（兼送達代收人）
　　　　　　　　姚念林律師
　　　　　　　　黃啟逢律師
右上訴人因違反毒品危害防制條例案件，不服台灣高等法院中華民國八十九年六月二
日第二審更審判決（八十九年度上更(一)字第三九三號，起訴案號：台灣桃園地方法院
檢察署八十六年度偵字第三五四、一八三０號），提起上訴，本院判決如左：
    主  文
上訴駁回。
    理  由
按刑事訴訟法第三百七十七條規定，上訴於第三審法院，非以判決違背法令為理由，
不得為之。是提起第三審上訴，應以原判決違背法令為理由，係屬法定要件。如果上
訴理由狀並未依據卷內訴訟資料，具體指摘原判決不適用何種法則或如何適用不當，
或所指摘原判決違法情事，顯與法律規定得為第三審上訴理由之違法情形，不相適合
時，均應認其上訴為違背法律上之程式，予以駁回。本件原判決認定上訴人甲○○自
民國八十五年十月中旬某日起至同年十二月十五日止，基於概括犯意，在其桃園縣中
壢市○○街九號五樓住處，連續五次以購入之原價每包新台幣（下同）三千元（每包
重約一公克餘）或五千元（重約二公克）不等之價格，轉讓與吳偉明施用等情。係以
上開事實，業據上訴人於警訊時坦承，核與證人吳偉明於偵查中供證之情節大致相符
，復有扣案供上訴人吸用之安非他命五包（淨重七點一一公克）、夾鏈袋十一個在卷
可資佐證，上訴人確有以購入之同一價格，轉讓安非他命供吳偉明施用甚明。並以證
人吳偉明於第一審調查時改稱其未曾向上訴人拿過安非他命，其曾幫上訴人調過安非
他命，並沒有賺她錢云云，及上訴人嗣後翻異前供辯謂未轉讓安非他命予吳偉明等語
，為迴護及卸責圖免之詞，均不足採取，於理由內詳予指駁說明。因而撤銷第一審判
決，適用藥事法第八十三條第一項之規定，改判論處上訴人連續明知為禁藥而轉讓罪
刑，已詳述其所憑之證據及其認定之理由，所為論斷與卷內證據資料相符，從形式上
觀察，並無何違法情形存在。上訴意旨略以：原判決對於本院前次判決發回意旨指明
應調查之事項均未調查，且證人吳偉明於偵查中之指證具有瑕疵，原判決亦未究明；
且其在第一審及原審之供證何以不能採為有利於上訴人之認定，原判決亦未敘明其理
由。另原判決理由以證人吳偉明於偵查中所供其向上訴人拿取安非他命，因無現款而
賒欠，待有錢再還，認吳偉明不可能有錢先購買安非他命轉售上訴人等情，係猜測吳
偉明無錢先購買安非他命，進而擬制上訴人之犯行，難認適法等語。惟查本院前次判
決發回意旨係以第二審判決未詳查不利於上訴人之證據資料，而遽為上訴人無罪判決
之諭知。本件原判決既已依調查證據所得，詳述認定上訴人犯罪所憑之證據及其認定
之理由，並敘明有利於上訴人之證據不足採取之理由，其論斷並不違背證據法則，對
於上訴意旨所云未調查之證據資料，縱加以調查，亦無從為有利於上訴人之認定，即
難執為上訴第三審之合法理由。而原判決依吳偉明所供以賒欠之方式向上訴人拿取安
非他命，而推論其並無現款可先行購買安非他命再轉售上訴人，自無違法可言。而原
判決已詳述對於上訴人有利之證據不採取之理由，上訴意旨未依據卷內資料具體指摘
，徒憑己見，仍執陳詞，就原判決明白論斷之事項，及原審認事採證職權之行使，任
意指摘，泛言原判決理由不備及有適用法則不當之違法，自非適法之第三審上訴理由
。其上訴違背法律上之程式，應予駁回。
據上論結，應依刑事訴訟法第三百九十五條前段，判決如主文。
中      華      民      國    九十一    年      九      月     十九     日
                              最高法院刑事第六庭
                                  審判長法官  吳  雄  銘
                                        法官  池  啟  明
                                        法官  石  木  欽
                                        法官  郭  毓  洲
                                        法官  吳  三  龍
      右正本證明與原本無異
                                              書  記  官
中      華      民      國    九十一    年      九      月    二十三    日
